【裁判字號】    88,訴,1775
【裁判日期】    890621
【裁判案由】    毒品危害防制條例
【裁判全文】
臺灣板橋地方法院刑事判決                        八十八年度訴字第一七七五號
    公  訴  人  臺灣板橋地方法院檢察署檢察官
    被      告  乙○○
    選任辯護人  蔡明熙
右列被告因毒品危害防制條例案件，經檢察官提起公訴（八十八年度偵字第二二六八
二號），本院判決如左：
    主  文
乙○○連續販賣第二級毒品，累犯，處有期徒刑捌年；扣案安非他命壹包（驗餘淨重
參伍點零陸公克，包裝重零點陸柒公克）沒收銷燬之。
    事  實
一、乙○○曾因違反貪污治罪條例、偽造文書、詐欺等案件，經判處應執行有期徒刑
    三年確定，八十六年五月二十六日假釋出獄，八十七年十月六日假釋縮刑期滿視
    為執行完畢，仍不知悔改，竟基於意圖營利販賣第二級毒品安非他命之概括犯意
    ，先向真實姓名年籍不詳之成年人於不詳時間以每兩二萬元之價格，販入第二級
    毒品安非他命後，為防避警方查緝，其販賣毒品採取毒品、金錢分別交付、收取
    之方式，連續於於八十八年八月初某日、同年月中旬某日，分別以新台幣（下同
    ）一千四百元、一千六百元之賣價，先後將毛重約二公克、三公克之安非他命，
    在台北縣新莊市○○路八一四巷之全家便利商店前，售予甲○○（甲○○所涉犯
    行由檢察官另案偵辦）吸用。嗣甲○○於八十八年十月十日凌晨零時三十分許，
    前往乙○○住處欲交付上開購毒價款三千元時，在台北縣新莊市○○路與新泰路
    交岔路口為警查獲；乙○○復承前意圖營利販賣第二級毒品概括犯意，先於八十
    八年九月中旬起至十月初三左右，向真實姓名年籍不詳綽號「阿德古」之成年人
    ，三次以每兩一萬八千元，一次半兩一萬元之價格，先後販入第二級毒品安非他
    命後，仍採取前開毒品、金錢分別交付、收取之方式，連續於於八十八年十月二
    日上午九時許、同日下午十二時許，先後將毛重約十八公克、三十四公克之安非
    他命，以總賣價為三萬五千元，在同縣市○○路某處，售予綽號「文龍」之不詳
    年籍之成年人吸用，嗣又與「文龍」約定買賣一台兩安非他命為一萬八千元，乙
    ○○乃於八十八年十月五日販入安非他命一包（驗餘淨重三五．○六公克，包裝
    重○．六七公克）後，準備交付與「文龍」，然乙○○於八十八年十月十日上午
    零時四十分許，在臺北縣新莊市○○路○段二號十樓Ａ四房內，即為警查獲，並
    扣得乙○○所持有欲出售予「文龍」之安非他命一包（驗餘淨重三五．○六公克
    ，包裝重○．六七公克）。
二、案經台北縣警察局淡水分局報請臺灣板橋地方法院檢察署檢察官偵查起訴。
    理  由
一、右開事實，業據被告乙○○於警訊時及檢察官偵查中坦承不諱，核與證人甲○○
    於警訊時供稱：其先後二次向被告鄭仁賢購得安非他命等語相符，並扣有被告販
    入欲售予「文龍」之安非他命一包（驗餘淨重三五．○六公克，包裝重○．六七
    公克）為憑。而本案為警查獲之被告持有之白色結晶物一包經本院送請法務部調
    查局以化學分析、氣相層析質譜儀分析法鑑驗結果，確係甲基安非他命無誤，驗
    餘淨重三五．○六公克，包裝重○．六七公克，有法務部調查局八十九年五月八
    日（八九）陸（一）字第八九○二八一三二號檢驗通知書一紙附卷可參。觀諸被
    告於警訊時供稱「被查獲之安非他命是用來販賣牟利用，現（八十八年七月六日
    勒戒過）沒有再吸食」（偵查卷第五頁反面）等語甚明，再參以被告經警查獲後
    所採取之尿液經檢驗結果，未檢出甲基安非他命反應，有台北縣衛生局尿液煙毒
    檢驗成績書一紙附卷可稽，足見被告持有上開安非他命非為供己吸用而純係為販
    賣牟利無疑。至證人甲○○於本院審理中翻稱：沒有說價錢，也沒有說要給被告
    錢云云，顯係事後迴護之詞，諉無足採；被告審理中附和其詞改辯稱：我勒戒出
    來沒有再吸用，甲○○向我要，免費送給甲○○用，不是販賣云云，亦屬避重就
    輕之詞，不足採信；另被告辯稱：其均未收到買賣安非他命之款項，且其係與「
    文龍」二人合資購買安非他命，再以原價轉讓「文龍」之人云云。然查，販賣安
    他命行為之未遂或既遂，應以有無交付安非他命為斷，與有無收取價金無關；況
    被告與甲○○、「文龍」等人，並無何特殊之親密關係，焉有未賺取價差，且未
    收取任何費用，而甘冒刑責多次將安非他命原價轉讓與他人之理，是被告於審理
    中翻稱與「文龍」合資購買未販賣云云，要屬事後卸責之詞，亦無足採。又「文
    龍」之人雖真實姓名年籍不詳，但確有其人，年約四、五十歲，並由丙○○於八
    十八年九月下旬在被告位於台北縣新莊市住處樓下介紹被告認識「文龍」一節，
    業經證人丙○○於審理中到庭證述明確，亦足以佐證被告之自白非虛。綜上所述
    ，被告確有事實欄所載之出售籍販入第二級毒品安非他命行為，當無疑義。再徵
    之安非他命為價值高昂之違禁毒品，被告甘冒重罰，並為規避查察，採取毒品、
    金錢分別交付、收取之模式從事交易，顯係借販賣安非他命牟利，至為灼然，被
    告審理中翻異前供，純屬畏罪卸責之詞，不足置信，本件事證明確，被告犯行堪
    以認定。
二、按安非他命為毒品危害防制條例第二條第二項第二款所定之第二級毒品，核被告
    所為著手實施安非他命交易既遂之行為均係犯毒品危害防制條例第四條第二項之
    販賣第二級毒品安非他命罪。其最後一次於八十八年十月十日上午零時三十分許
    被警查獲當時，因尚未將安非他命交付予「文龍」，亦未收獲販毒價款，該部分
    行為係犯毒品危害防制條例第四條第二項、第五項之販賣第二級毒品安非他命未
    遂罪，公訴人誤認成立販賣二級毒品既遂罪，應予更正。被告為販賣而持有第二
    級毒品安非他命之低度行為為販賣之高度行為所吸收，不另論罪。又被告先後多
    次販賣第二級毒品安非他命既遂及一次未遂犯行，時間緊接﹐構成要件相同，顯
    係基於概括犯意為之，應依連續犯規定論以一罪，並以情節較重之連續販賣第二
    級毒品罪論處。另查被告有事實欄所示之犯罪科刑與執行完畢情形，有台灣高等
    法院檢察署刑案紀錄簡覆表可憑，其於有期徒刑執行完畢後五年內再犯本件有期
    徒刑以上刑之罪，為累犯，應依法加重其有期徒刑之法定刑，並遞加重之，而法
    定刑無期徒刑部分，依刑法第六十五條第一項規定，不得加重，附此說明。爰審
    酌被告犯罪動機、目的、情節、販賣安非他命所獲不法利益數額、及販賣安非他
    命予他人吸用造成吸食者身心健康受損，誘發暴力攻擊及反社會行為，嚴重危害
    社會秩序，及其犯罪後態度等一切情狀，量處如主文所示之刑，以資懲戒。
四、扣案被告所持有之安非他命一小包（驗餘淨重三五．○六公克，包裝重○．六七
    公克）為被告販賣第二級毒品安非他命所查獲之毒品，應依毒品危害防制條例第
    十八條第一項前段規定沒收銷燬之，化驗用盡之安非他命因已滅失，無庸諭知沒
    收銷燬。又依事實欄所載之被告出售安非他命情節，因其尚未向購買毒品者甲○
    ○、「文龍」收取販賣毒品所得價款，即為警查獲，自不得依毒品危害防制條例
    第十九條第一項規定沒收或以其財產抵償之，附此說明。
據上論斷，應依刑事訴訟法第二百九十九條第一項前段，毒品危害防制條例第四條第
二項、第十八條第一項前段，刑法第十一條、第五十六條、第四十七條，判決如主文
。
本案經檢察官陳炎辰到庭執行職務
中      華      民      國    八十九    年      六      月    二十一    日
                                  臺灣板橋地方法院刑事第二庭
                                          法  官  梁宏哲
右正本證明與原本無異。
如不服本判決，應於判決送達後十日內，向本院提出上訴狀。
                                          書記官  周百川
中      華      民      國    八十九    年      六      月    二十一    日
附錄本案論罪科刑法條全文
毒品危害防制條例第四條：
製造、運輸、販賣第一級毒品者，處死刑或無期徒刑；處無期徒刑者，得併科新臺幣
一千萬元以下罰金。
製造、運輸、販賣第二級毒品者，處無期徒刑或七年以上有期徒刑，得併科新臺幣七
百萬元以下罰金。
製造、運輸、販賣第三級毒品者，處五年以上有期徒刑，得併科新臺幣五百萬元以下
罰金。
製造、運輸、販賣專供製造或施用毒品之器具者，處一年以上七年以下有期徒刑，得
併科新臺幣一百萬元以下罰金。
前四項之未遂犯罰之。
毒品危害防制條例第十八條：
查獲之毒品及專供製造或施用毒品之器具，不問屬於犯人與否，均沒收銷燬之。但合
於醫藥或研究之用者，得不予銷燬。
前項合於醫藥或研究用毒品或器具之管理辦法，由法務部會同行政院衛生署定之。


司法院資訊處製作；財團法人民間司法改革基金會備份。
